臺灣桃園地方法院交通事件裁定　　　　100年度交聲字第963號
原處分機關　交通部公路總局新竹區監理所中壢監理站
異　議　人
即受處分人　趙樹龍
上列異議人即受處分人因違反道路交通管理處罰條例事件，對於
交通部公路總局新竹區監理所中壢監理站中華民國100 年11月18
日壢監裁字第裁53-DB0000000號違反道路交通管理事件裁決書所
為處分，聲明異議，本院裁定如下：
    主  文
異議駁回。
    理  由
一、原處分意旨略以：異議人即受處分人趙樹龍於民國100 年 9
    月27日上午11時19分許，將車牌號碼MF5-318 號重型機車，
    停放在桃園縣桃園市縣○路3 號旁人行道該禁止臨時停車之
    處所，經桃園縣政府警察局交通警察大隊警員填製桃警局交
    字第DB0000000 號舉發違反道路交通管理事件通知單逕行舉
    發，限於100 年10月27日前繳納罰鍰，嗣異議人於99年9 月
    27日提出申訴，經原處分機關即交通部公路總局新竹區監理
    所中壢監理站函請舉發單位查處結果，認異議人上開違規事
    實明確，乃於100 年11月18日以壢監裁字第裁53-DB0000000
    號裁決書，依道路交通管理處罰條例第56條第1 項第1 款及
    違反道路交通管理事件統一裁罰基準表之規定，裁處異議人
    罰鍰新臺幣（下同）600 元等語。
二、聲明異議意旨略以：異議人係將車牌號碼MF5-318 號重型機
    車停放在石子路面上，除停放整齊未影響出入外，亦非停放
    在黃網線或劃設紅線、黃線之路段，況該路段亦未立有「禁
    止停車」之告示牌，為此，爰依法聲明異議，請求撤銷原處
    分云云。
三、按人行道係指為專供行人通行之騎樓、走廊，及劃設供行人
    行走之地面道路，與人行天橋及人行地下道；人行道，不得
    臨時停車，道路交通管理處罰條例第3 條第3 款、道路交通
    安全規則第111 條第1 項第1 款規定甚明。再按汽車駕駛人
    停車時，在禁止臨時停車處所停車者，處新臺幣600 元以上
    1,200 元以下罰鍰，道路交通管理處罰條例第56條第1 項第
    1 款復有明文。
四、經查：本件異議人趙樹龍於100 年9 月27日上午11時19分許
    ，將車牌號碼MF5-318 號重型機車，停放在桃園縣桃園市縣
    ○路3 號旁人行道上非機車停車格之禁止臨時停車處所，而
    經桃園縣政府警察局交通警察大隊警員拍照取證，製單舉發
    上開違規事實等情，有桃園縣政府警察局桃警局交字第DB00
    00000 號舉發違反道路交通管理事件通知單及採證照片2 張
    附卷可稽（見本院卷第9 頁、第15頁），足認異議人前開機
    車為警舉發時，並非停放在機車停車格內，而係停放於人行
    道上機車停車格外之禁止臨時停車處所，灼然甚明。按人行
    道不得臨時停車，此為一般之規定，倘交通主管機關在特定
    範圍內劃設停車格，該處固例外得停放車輛，然若無停車格
    之劃設，自不得臨時停車，此為至明之理，異議人係領有普
    通小型車駕駛執照之駕駛人，有其駕駛執照種類查詢結果在
    卷可按（見本院卷第16頁），對此自難諉為不知。依本件警
    員攝得之採證照片所示，異議人係將前開機車停放在人行道
    機車停車格外之位置，為不得臨時停車之人行道，洵屬明確
    ，其猶辯稱該處係得停放機車之位置云云，要屬無稽。
五、綜上所述，本件異議人確於100 年9 月27日上午11時19分許
    ，將車牌號碼MF5-318 號重型機車停放在桃園縣桃園市縣○
    路3 號旁人行道上該禁止臨時停車處所，洵堪認定。從而，
    原處分機關援引道路交通管理處罰條例第56條第1 項第1 款
    及違反道路交通管理事件統一裁罰基準表之規定，裁處異議
    人罰鍰600 元，於法核無違誤，異議人猶執前詞指摘原處分
    不當，非有理由，應予駁回。
六、依道路交通管理處罰條例第87條第2 項，道路交通事件處理
    辦法第18條，裁定如主文。
中    華    民    國   100    年    12    月    26    日
                  交通法庭  法  官  劉淑玲
以上正本證明與原本無異。
如不服本裁定，應於裁定送達後5 日內向本院提出抗告狀。
                            書記官  許婉茹
中    華    民    國   100    年    12    月    26    日